【裁判字號】    99,簡上,47
【裁判日期】    990310
【裁判案由】    違反著作權法
【裁判全文】
臺灣高雄地方法院刑事判決              99年度簡上字第47號
上  訴  人
即  被  告  甲○○
上列上訴人因違反著作權法案件，因不服本院98年度審簡字第
5374號，中華民國98年12月21日刑事簡易判決（檢察官聲請簡易
判決處刑及併辦案號：98年度偵字第18409 號、第22161 號及第
26964 號），本院判決如下：
    主  文
上訴駁回。
甲○○緩刑貳年。
    事實及理由
一、按被告以外之人於審判外之言詞或書面陳述，除法律有規定
    者外，不得作為證據；被告以外之人於審判外之陳述，雖不
    符刑事訴訟法第159 條之1 至第159 條之4 之規定，而經當
    事人於審判程式同意作為證據，法院審酌該言詞陳述或書面
    陳述作成時之情況，認為適當，亦得為證據，當事人、代理
    人或辯護人於法院調查證據時，知有第159 條第1 項不得為
    證據之情形，而未於言詞辯論終結前聲明異議者，視為有前
    項之同意，刑事訴訟法第159 條第1 項、第159 條之5 分別
    定有明文。本件卷內相關審判外之言詞或書面陳述，當事人
    於準備程序均表示同意作為證據，本院審酌前開審判外之言
    詞或書面陳述於作成時之情況，並無違法不當或證明力明顯
    過低之瑕疵，應得作為證據，合先敘明。
二、第一審簡易判決認定之犯罪事實，業據被告於本院審理時坦
    承不諱，本案經本院審理結果，認第一審簡易判決之認事、
    用法及量刑均無不當，應予維持，除證據部分補充：「被告
    於本院審理時之自白」外，餘均引用第一審簡易判決書記載
    之事實、證據及理由（詳如附件）。
三、上訴人即被告甲○○於本院審理中坦承犯行，上訴意旨僅請
    求諭知緩刑，並未指摘原審判決有何認事用法違背法令之處
    ，其提起上訴，為無理由，應予駁回。另查，被告前未曾受
    有期徒刑以上刑之宣告，有臺灣高等法院被告前案紀錄表在
    卷可稽，茲念其僅因一時疏失，致罹刑章，且犯後坦承犯行
    ，已與告訴人勝琦國際多媒體股份有限公司、海樂影業有限
    公司、得利影視股份有限公司均達成和解，並賠償其等損失
    ，有和解書3 紙在卷可稽，足見被告已知所悔悟，本院審酌
    被告經此起訴、審判程序，理當知所警惕，信無再犯之虞，
    因認所宣告之刑以暫不執行為適當，爰併予諭知緩刑2 年，
    以啟自新。
據上論斷，應依刑事訴訟法第455 條之1 第1 項、第3 項、第36
8 條、第364 條、第373 條、第273 條之1 ，刑法第74條第1 項
第1 款，判決如主文。
本案經檢察官鄧藤墩到庭執行職務
中    華    民    國    99    年    3     月    10    日

                  刑事第七庭  審判長法  官   陳  箐
                                    法  官   簡佩珺
                                    法  官   洪培睿
以上正本證明與原本無異。
不得上訴。
中    華    民    國    99    年    3     月    10    日
                                    書記官   秦富潔
附錄本案論罪科刑法條：
著作權法第91條之1第2、3項
明知係侵害著作財產權之重製物而散佈或意圖散佈而公開陳列或
持有者，處3年以下有期徒刑，得併科新臺幣7萬元以上75萬元以
下罰金。
犯前項之罪，其重製物為光碟者，處6月以上3年以下有期徒刑，
得併科新臺幣20萬元以上2百萬元以下罰金。但違反第87條第4款
規定輸入之光碟，不在此限。

司法院資訊處製作；財團法人民間司法改革基金會備份。
